apertium-crh.crh.lexc
LEXICON V-NONFINITE

%<prc_perf%>:%>%{i%}p # ;
%<prc_impf%>:%>%{E%} # ;

%<prc_impf%>%+bil%<v%>%<tv%>:%>%{E%}%>bil V-TV ;

%<prc_cond%>:%>s%{A%} V-PERS-S2 ;

%<prc_past%>:%>%{G%}%{A%}n # ;
%<prc_past%>%+e%<vaux%>%<ifi%>:%{G%}%{A%}n%>d%{i%} V-PERS-S2 ;  ! Err/Orth

%<ger%>:%>m%{A%}%{G%} FULL-NOMINAL-INFLECTION-PROP ; ! FIXME: can only take limited
%<ger%>:%>m%{A%} FULL-NOMINAL-INFLECTION-PROP ; ! FIXME: can only take limited
%<ger_abst%>:%>%{U%}v FULL-NOMINAL-INFLECTION-PROP ; ! FIXME: can only take limited

%<ger_past%>:%>%{D%}%{I%}%{G%} FULL-NOMINAL-INFLECTION-PROP ; ! Dir/LR ! Err/Morf
%<ger_past%>:%>%{G%}%{A%}n FULL-NOMINAL-INFLECTION-PROP ; ! FIXME: can only take limited
!%<ger_pres%>:%>%{j%}%{A%}r%{A%}%{G%} FULL-NOMINAL-INFLECTION-PROP ; ! inflected forms not found
%<ger_fut2%>:%>%{E%}c%{A%}%{G%} FULL-NOMINAL-INFLECTION-PROP ;

%<gna_cond%>:%>s%{A%} V-PERS-S2 ;
%<gna_impf%>:%>%{j%}%{A%}r%{A%}%{G%} # ;
%<gna_neg%>:%>m%{A%}d%{A%}n # ;
%<gna_when%>:%>%{G%}%{A%}nc%{A%} # ;
%<gna_perf%>:%>%{i%}p # ;


%<gpr_past%>:%>%{G%}%{A%}n # ;

%<gpr_fut2%>:%>%{E%}c%{A%}%{G%} # ;

%<gpr_pot%>:%>%{j%}%{I%}%>c%{I%} #  ;

LEXICON V-COMMON 

V-FINITE-REGULAR_NEGATIVE ;
%<neg%>:%>m%{A%} V-FINITE-REGULAR_NEGATIVE ;

V-NONFINITE ; 
%<neg%>:%>m%{A%} V-NONFINITE ; 

%<abil%>%<neg%>:%>%{A%}m%{A%} V-FINITE-REGULAR_NEGATIVE ; ! FIXME: CHECK 

LEXICON V-DER

! coop -> caus -> pass

%<pass%>:%{i%}%{l%} V-COMMON ;
%<pass%>:%{i%}%{l%} V-FUT-IR;
%<coop%>:%{i%}ş V-COMMON ;
%<coop%>:%{i%}ş V-FUT-IR;

LEXICON V-IV 

%<v%>%<iv%>:%{☭%} V-COMMON ; 
%<v%>%<iv%>:%{☭%} V-FUT-IR ; 
%<v%>%<iv%>:%{☭%} V-DER ; 

LEXICON V-TV 

%<v%>%<tv%>:%{☭%} V-COMMON ; 
%<v%>%<tv%>:%{☭%} V-FUT-IR ; 
%<v%>%<tv%>:%{☭%} V-DER ; 

LEXICON V-IV-AR

%<v%>%<iv%>:%{☭%} V-COMMON ; 
%<v%>%<iv%>:%{☭%} V-FUT-AR ; 
%<v%>%<iv%>:%{☭%} V-DER ; 

LEXICON V-TV-AR

%<v%>%<tv%>:%{☭%} V-COMMON ; 
%<v%>%<tv%>:%{☭%} V-FUT-AR ; 
%<v%>%<tv%>:%{☭%} V-DER ; 

!LEXICON V-TD-XR
!
!%<v%>%<TD%>: V-COMMON ; 
!%<v%>%<TD%>: V-FUT-AR ; 
!%<v%>%<TD%>: V-FUT-IR ; 

LEXICON VAUX

%<vaux%>: V-COMMON ; 
%<vaux%>: V-FUT-IR ; 
%<vaux%>: V-DER ; 


LEXICON ADV 

%<adv%>: # ;

LEXICON ADV-ITG

%<adv%>%<itg%>: # ;
%<adv%>%<itg%>: CLIT-COP ; 

LEXICON ADV-ATTR

%<adv%>: # ;
%<adv%>%<attr%>:%>ki # ;

LEXICON ADV-LANG

ADV ;
N1 ; 

LEXICON POST

%<post%>: # ;

LEXICON CA

%<cnjadv%>: # ;


LEXICON CS

%<cnjsub%>: # ;

LEXICON CC

%<cnjcoo%>: # ;

LEXICON ABBR

%<abbr%>: # ;

LEXICON SYM

%<sym%>: # ; 


LEXICON SYM-HASH

%<sym%>%<hash%>: # ;

LEXICON SYM-HASH-TAG

<[ a | b | c | d | e | f | g | h | i | j | k | l | m | n | o | p | q | r | s | t | u | v | w | x | y | z ]+>  SYM-HASH ;

LEXICON INTERJ

%<ij%>: # ; 

LEXICON ABBR-INIT

%<abbr%>: # ;

%<abbr%>%+A%.:A%. ABBR ; ! ""
%<abbr%>%+B%.:B%. ABBR-INIT ; ! ""
%<abbr%>%+V%.:V%. ABBR-INIT ; ! ""
%<abbr%>%+G%.:G%. ABBR-INIT ; ! ""
%<abbr%>%+Ğ%.:Ğ%. ABBR-INIT ; ! ""
%<abbr%>%+D%.:D%. ABBR-INIT ; ! ""
%<abbr%>%+E%.:E%. ABBR-INIT ; ! ""
%<abbr%>%+J%.:J%. ABBR-INIT ; ! ""
%<abbr%>%+Z%.:Z%. ABBR-INIT ; ! ""
%<abbr%>%+I%.:I%. ABBR-INIT ; ! ""
%<abbr%>%+K%.:K%. ABBR-INIT ; ! ""
%<abbr%>%+Q%.:Q%. ABBR-INIT ; ! ""
%<abbr%>%+L%.:L%. ABBR-INIT ; ! ""
%<abbr%>%+M%.:M%. ABBR-INIT ; ! ""
%<abbr%>%+N%.:N%. ABBR-INIT ; ! ""
%<abbr%>%+O%.:O%. ABBR-INIT ; ! ""
%<abbr%>%+P%.:P%. ABBR-INIT ; ! ""
%<abbr%>%+R%.:R%. ABBR-INIT ; ! ""
%<abbr%>%+S%.:S%. ABBR-INIT ; ! ""
%<abbr%>%+T%.:T%. ABBR-INIT ; ! ""
%<abbr%>%+U%.:U%. ABBR-INIT ; ! ""
%<abbr%>%+F%.:F%. ABBR-INIT ; ! ""
%<abbr%>%+H%.:H%. ABBR-INIT ; ! ""
%<abbr%>%+C%.:C%. ABBR-INIT ; ! ""
%<abbr%>%+Ç%.:Ç%. ABBR-INIT ; ! ""
%<abbr%>%+Ş%.:Ş%. ABBR-INIT ; ! ""
%<abbr%>%+Y%.:Y%. ABBR-INIT ; ! ""
%<abbr%>%+Ü%.:Ü%. ABBR-INIT ; ! ""
%<abbr%>%+Ä%.:Ä%. ABBR-INIT ; ! ""

!!!!!!!!!!!!!!!!!!!!!!!!!!!!!!!!!!!!!!!!!!!!!!!!!!!!!!!!!!!!!!!!!!!!!!!!!!!!!!!

LEXICON Miscellaneous 

da%<postadv%>:da # ; ! Dir/LR
da%<postadv%>:de # ; ! Dir/LR
da%<postadv%>:ta # ; ! Dir/LR
da%<postadv%>:te # ; ! Dir/LR
da%<postadv%>:%~da # ; ! Dir/RL

degil%<adj%>:degil CLIT-COP ; 
degil%<adj%>:tügül CLIT-COP ; ! Dir/LR ! Dial/?
degil%<adj%>:dügül CLIT-COP ; ! Dir/LR ! Dial/?

LEXICON Copula

e%<cop%>%<ifi%>:edi V-PERS-S2 ; 
e%<cop%>%<aor%>%<evid%>:eken V-PERS-S1 ;
e%<cop%>%<ger_past%>:eken FULL-NOMINAL-INFLECTION-PROP ; 

e%<vaux%>%<ifi%>:edi V-PERS-S2 ; 
e%<vaux%>%<aor%>%<evid%>:eken V-PERS-S1 ;
e%<vaux%>%<ger_past%>:eken FULL-NOMINAL-INFLECTION-PROP ; 

LEXICON Conjunctions 

ve:ve CC ; ! "и"
amma:amma CC ; ! "но"
ancaq:ancaq CC ; ! "но"
amma:ama CC ; ! "но" ! Err/Orth
lâkin:lakin CC ; ! ""
lâkin:lâkin CC ; ! "но"
ise:ise CC ; ! ""
a:a CC ; ! ""

em:em CC ; ! ""
em% de:em% de CC ; ! ""
ya:ya CC ; ! ""
ya% da:ya% da CC ; ! ""
ka:ka CC ; ! ""
faqat:faqat CC ; 

ki:ki CS ; ! ""
çünki:çünki CS ; ! ""
sanki:sanki CS ; ! ""
bile:bile CS ; ! ""
tışta:tışta CS ; ! ""
guya:guya CS ; ! ""
eger:eger CS ; ! "если"

yoqsa:yoqsa CA ; ! ""
yani:yani CA ; ! "meaning..."
atta:atta CA ; ! "even..."

LEXICON Postpositions

!! Dative
doğru:doğru POST ; ! "straight to"
qadar:qadar POST ; ! "until/до"
köre:köre POST ; ! "according to"
köre:kore POST ; ! "according to" ! Err/Orth
taba:taba POST ; ! "towards"

!! Genitive
ile:ile POST ; ! "with/с"
ile:le POST ; ! "with/с" ! Dir/LR
dayın:dayın POST ; ! "as, like"
sayın:sayın POST ; ! "as far as"
içün:içün POST ; ! "for/для, за"
kibi:kibi POST ; ! "as, like"

!! Ablative 
başqa:başqa POST ; ! "except"
ğayrı:ğayrı POST ; ! "except"
ögüne:ögüne POST ; ! "before/перед"
sebep:sebep POST ; ! "because of/благодаря"
berli:berli POST ; ! "from that time"
evel:evel POST ; ! "before"
burun:burun POST ; ! "before"
soñ:soñ POST ; ! "after/после"

!! Check

boyunca:boyunca POST ; ! "during/пока"
itibaren:itibaren POST ; ! "from"
qarşı:qarşı POST ; ! ""
üzere:üzere POST ; ! ""
binaen:binaen POST ; ! ""

LEXICON Pronouns 

men:m PRON-PERS-MEN ; ! "я"
sen:s PRON-PERS-SEN ; ! "ты"
o:o PRON-PERS-O ; ! "он, она, оно"
biz:biz PRON-PERS-BIZ ; ! "мы"
bizler:bizler PRON-PERS-BIZLER ; ! "мы"
siz:siz PRON-PERS-SIZ ; ! "вы"
sizler:sizler PRON-PERS-SIZLER ; ! "вы"
olar:olar PRON-PERS-OLAR ; ! "они"

bu:bu PRON-DEM-BU ; ! ""
şu:şu PRON-DEM-SU ; ! ""
o:o PRON-DEM-O ; ! ""

öz:öz PRON-REF ; ! ""
özbaş:özbaş PRON-REF ; ! ""
kendi:kendi PRON-REF ; ! ""

ep:ep PRON-IND-EP ; ! ""
birisi:bir PRON-IND-EP ; ! ""
bütün:bütün PRON-IND-BUTUN ; ! ""
cümle:cümle PRON-IND-BUTUN ; ! ""
erkes:erkes PRON-IND ; ! "все люди"
erkes:er% kes PRON-IND ; ! "все люди"
birev:birev PRON-IND ; ! "someone/кто-нибудь"

!! FIXME: Check these
diger:diger PRON-IND ; ! ""
diger:digeri PRON-IND ; ! "" ! Dir/LR 

kimse:kimse PRON-IND ; ! ""

ekseri:ekser PRON-QNT-BUTUN ; ! ""

çoqu:çoq%>%{s%}%{I%} PRON-QNT-ÇOQU ; ! ""
çoqusı:çoqu%>%{s%}%{I%} PRON-QNT-ÇOQU ; ! ""

iç% bir:iç% bir PRON-IND ; 
iç% bir% şey:iç% bir% şey PRON-IND ; ! ""

kim:kim PRON-INTERR ;
ne:ne PRON-INTERR ;

bir%-bir:bir%-bir PRON-RECIP ; ! ""
bir%-bir:birbir PRON-RECIP ; ! "" ! Dir/LR

az:az PRON-IND ; ! ""

LEXICON Determiners

bu:bu DET-DEM ;
şu:şu DET-DEM ;
o:o DET-DEM ;
işbu:işbu DET-DEM ; 

öz:öz DET-REF ; ! ""

bir:bir DET-IND ; ! ""
boyle:boyle DET-IND ; ! "such"
er:er DET-IND ; ! "every"
ep:ep DET-IND ; ! "all"
iç% bir:iç% bir DET-IND ; 
bütün:bütün DET-IND ; 
cümle:cümle DET-IND ; 
diger:diger DET-IND ; ! ""
bazı:bazı DET-IND ; ! ""

ekser:ekser DET-QNT ; ! ""
çoq:çoq DET-QNT ; ! ""
qaç:qaç DET-INTERR ; ! "how much/many"
bir% qaç:bir% qaç DET-IND ; ! "a few"

qaysı:qaysı DET-INTERR ; ! ""
angi:angi DET-INTERR ; ! ""

LEXICON Adverbs
qayda:qayda ADV-ITG ; 
qaydan:qaydan ADV-ITG ; 
ne% yerde:ne% yerde ADV-ITG ; 
nerede:nerede ADV-ITG ; 
qayerde:qayerde ADV-ITG ;
ne% vaqıt:ne% vaqıt ADV-ITG ; ! "когда"
ne% zaman:ne% zaman ADV-ITG ; ! "когда"
qaçan:qaçan ADV-ITG ; ! "когда"
neday:neday ADV-ITG ;
nasıl:nasıl ADV-ITG ;
ne% içün:ne% içün ADV-ITG ;
niçün:niçün ADV-ITG ;
nege:nege ADV-ITG ;
mecburen:mecburen ADV ;
şimdilik:şimdilik ADV; ! ""
büs%-bütün:büs%-bütün ADV ; ! "абсолютно, совершенно"
tiz:tiz ADV ; ! ""
köp:köp ADV ; ! "" 
az:az ADV ; ! "мало"
daima:daima ADV ; ! ""
kerçekten:kerçekten ADV ; ! ""
uzaqta:uzaqta ADV ; ! ""
mundan:mundan ADV ; ! ""
yuqarıdan:yuqarıdan ADV ; ! ""
çoqtan:çoqtan ADV ; 
tezden:tezden ADV ; ! ""
bugün:bugün ADV-ATTR ; ! ""
qırımca:qırımca ADV-LANG ;
türkçe:türkçe ADV-LANG ;
frenkçe:frenkçe ADV-LANG ; 
lehçe:lehçe ADV-LANG ;
çehçe:çehçe ADV-LANG ;
farsça:farsça ADV-LANG ;
arnavutça:arnavutça ADV-LANG ;
bosnakça:bosnakça ADV-LANG ;
sırbça:sırbça ADV-LANG ;
romanşça:romanşça ADV-LANG ;
tacikçe:tacikçe ADV-LANG ; 
rusça:rusça ADV-LANG ;
hırvatça:hırvatça ADV-LANG ;
qazahça:qazahça ADV-LANG ;
yunanca:yunanca ADV-LANG ;
belarusça:belarusça ADV-LANG ;
qırımtatarca:qırımtatarca ADV-LANG ;
almanca:almanca ADV-LANG ; 
portugalca:portugalca ADV-LANG ; 
ukrainca:ukrainca ADV-LANG ; 
tünevin:tünevin ADV ; ! "" ! NOTE: takes -ki
böyle:böyle ADV ; ! "так"
meger:meger ADV ; ! "apparently"
nisbeten:nisbeten ADV ; ! "более или менее"
ayrı:ayrı ADV ; ! ""
maniasız:maniasız ADV ;
yarın:yarın ADV ;
qısmen:qısmen ADV ;
bütünley:bütünley ADV ;
LEXICON Verbs 
tur:tur VAUX ; ! ""
otur:otur VAUX ; ! ""
al:al VAUX ; ! ""
ber:ber VAUX ; ! ""
ver:ver VAUX ; ! "" ! Dial/South
qoy:qoy VAUX ; ! ""
kel:kel VAUX ; ! ""
bar:bar VAUX ; ! ""
ket:ket VAUX ; ! ""
qara:qara VAUX ; ! ""
yiber:yiber VAUX ; ! ""
qal:qal VAUX ; ! ""
başla:başla VAUX ; ! ""
sus:sus V-IV-AR ; ! "fall silent"
sev:sev V-TV-AR ; ! "love/любить"
qal:qal V-IV-AR ; ! "stay/стоить"
kel:kel V-IV-AR ; ! "come/прийти"
yap:yap V-TV-AR ; ! "do/делать"
tüş:tüş V-IV-AR ; ! "fall"
iste:iste V-TV ; ! "want/хотеть"
çıq:çıq V-IV-AR ; ! "" 
baq:baq V-IV-AR ; ! "look at/смотреть"
köç:köç V-IV ; ! ""
et:et V-TV-AR ; ! ""
aç:aç V-TV-AR ; ! ""
qorq:qorq V-IV-AR ; ! ""
avuştır:avuştır V-TV ; ! ""
keliş:keliş V-IV ; ! "fit"
kir:kir V-IV-AR ; ! "enter"
köster:köster V-TV ; ! "show"
kül:kül V-IV-AR ; ! "laugh"
min:min V-IV-AR ; ! "mount"
qoş:qoş V-TV-AR ; ! "add"
sal:sal V-TV-AR ; ! "put"
süy:süy V-TV ; ! "love/любить"
tuv:tuv V-IV ; ! "be born/родиться"
iç:iç V-TV ; ! "drink/"
yağ:yağ V-IV-AR ; ! "rain"
bez:bez V-IV-AR ; ! "надоесть"
keçiril:keçiril V-IV ; ! "" ! Der/Pass
tut:tut V-TV-AR ; ! ""
resmiyleştir:remiyleştir V-TV ; ! "" ! Der/Caus ! Err/Orth
saqla:saqla V-TV ; ! ""
say:say V-TV-AR ; ! ""
sür:sür V-TV-AR ; ! ""
at:at V-TV-AR ; ! "throw"
yerlȩs:yerlȩs V-IV ; ! ""
cezalan:cezalan V-IV ; ! ""
arttır:arttır V-TV ; ! "збільшити" ! Der/Caus
keç:keç V-IV-AR ; ! "переходити"
qaç:qaç V-IV-AR ; ! "бігти"
qon:qon V-IV-AR ; ! "зайти"
qon:qon V-IV-AR ; ! "ночувати"
qorçala:qorçala V-TV ; ! "охороняти"
çayna:çayna V-TV ; ! "жувати"
yapıştır:yapıştır  V-TV ; ! "" Der/Caus
adaştır:adaştır V-TV ; ! "" ! Der/Caus
aveslendir:aveslendir V-TV ; ! "" ! Der/Caus
çarpıştır:çarpıştır V-TV ; ! "" ! Der/Caus
götür:götür V-TV ; ! "" ! Der/Caus
kötür:kötür V-TV ; ! "" ! Der/Caus
qızıqtır:qızıqtır V-TV ; ! "" ! Der/Caus
tutandır:tutandır V-TV ; ! "" ! Der/Caus
yuvundır:yuvundır V-TV ; ! "" ! Der/Caus
qıymılda:qıymılda V-IV ; ! ""
ilerile:ilerile V-IV ; ! ""
süykel:süykel V-IV ; ! ""
donatıl:donatıl V-IV ; ! ""
tınçlan:tınçlan V-IV ; ! ""
ağırlan:ağırlan V-IV ; ! ""
busan:busan V-IV ; ! ""
sebeplen:sebeplen V-IV ; ! ""
talpın:talpın V-IV ; ! ""
bıq:bıq V-IV ; ! ""
sıcaqlaş:sıcaqlaş V-IV ; ! ""
güzelleş:güzelleş V-IV ; ! ""
toluş:toluş V-IV ; ! ""
kerginleştir:kerginleştir V-TV ; ! "" ! Der/Caus
siyasetleştir:siyasetleştir V-TV ; ! "" ! Der/Caus
qabul% et:qabul% et V-TV-AR ; ! ""
taqiq% et:taqiq% et V-TV-AR ; ! ""
qıymet% kes:qıymet% kes V-IV-AR ; ! ""
takbih% et:takbih% et V-TV-AR ; ! "condemn/criticise"
lâğu% et:lâğu% et V-TV-AR ; ! ""
celp% et:celp% et V-TV-AR ; ! "attract"
iştirak% et:iştirak% et V-IV-AR ; ! "participate"
işğal% et:işğal% et V-TV-AR ; ! ""
ziyaret% et:ziyaret% et V-TV-AR ; ! ""
teşkil% et:teşkil% et V-TV-AR ; ! "organise/организовать"
qayd% et:qayd% et V-TV-AR ; ! "Report, note"
bit:bit V-IV-AR ; ! "finish"
qalq:qalq V-TV-AR ; ! ""
in:in V-IV-AR ; ! ""      ! FIXME: CHECK
qabaatla:qabaatla V-TV-AR ;
tep:tep V-IV-AR ; ! "лягать"
qarğa:qarğa V-IV ; ! ""
ortaqlaş:ortaqlaş V-IV ; ! ""
